【裁判字號】    96,抗,210
【裁判日期】    970414
【裁判案由】    拍賣抵押物
【裁判全文】
臺灣桃園地方法院民事裁定               96年度抗字第210號
抗  告  人  丙○○
抗  告  人  乙○○
相  對  人  嘉邁資融國際有限公司（原名：通用商業資融國際
            有限公司）
法定代理人  甲○○○
上列抗告人因相對人嘉邁資融國際有限公司（原名：通用商業資
融國際有限公司）聲請拍賣抵押物事件，對於中華民國96年9 月
28日本院簡易庭所為96年度拍字第2085號裁定，提起抗告，裁定
如下：
    主      文
抗告駁回。
抗告程序費用新臺幣壹仟元由抗告人負擔。
    理      由
一、按抵押權人於債權已屆清償期而未受清償者，得聲請法院拍
    賣抵押物，就其賣得價金而受清償，民法第873 條第1 項定
    有明文，而抵押權人依此規定聲請拍賣抵押物者，係屬非訟
    事件，法院所為准駁之裁定，無確定實體法上法律關係存否
    之性質，於債權及抵押權之存否，亦無既判力。故祗須其抵
    押權已經依法登記，且抵押債權已屆清償期而未受清償，法
    院即應為准許拍賣抵押物之裁定。至於實體上法律關係有爭
    執之人，為求保護其權利，應另提起訴訟，以求解決，合先
    敘明。
二、本件相對人主張抗告人前於民國83年10月28日以原裁定主文
    第一項、第二項所示之不動產分別為相對人設定最高限額新
    臺幣（下同）2,755 萬元（丙○○）、275 萬元及270 萬元
    （乙○○）之抵押權，各用以擔保抗告人及第三人金益建設
    股份有限公司之債務，而抗告人及第三人金益建設股份有限
    公司尚積欠相對人1 億6,969 萬8,178 元，且迄今已屆清償
    期而仍未獲償等語，並有相對人提出之他項權利證明書、不
    動產登記謄本、抵押權設定契約書、借據等可證，原法院據
    以准許相對人拍賣抵押物之聲請，即無不當。抗告人雖以：
    本件債務之原債權人為寶華銀行，而寶華銀行處分金益建設
    股份有限公司、李仲記營造廠及上述二公司負責人邱金益及
    親屬名下所屬財產之抵押貸款情事涉有不法嫌疑，未遵守相
    關法令損害債務人權益，經中央主管機關責令土地銀行接管
    寶華銀行，不法情事現正由檢調單位調查中，相對人與抗告
    人並無直接債權債務關係，本件聲請拍賣事件應待調查結案
    後始得執行等語以為爭執，然依首開說明，抗告人應就爭執
    事項，另行起訴，以求解決，茲乃提起抗告，請求廢棄原裁
    定，難謂有理由。
三、本件抗告為無理由，依非訟事件法第46條、第21條第2 項、
    第24條第1 項、民事訴訟法第495 條之1 第1 項、第449 條
    第1 項、第78條裁定如主文。
中   華   民   國     97     年     4     月    14    日
                    民事第一庭  審判長法  官  郭琇玲
                                      法  官  范明達
                                      法  官  陳雪玉
正本係照原本作成。如不服本裁定，僅得於收受本裁定正本送達
後十日內，以適用法規顯有錯誤為理由，向本院提出再抗告狀，
（須附繕本一份及繳納再抗告裁判費新台幣壹仟元），經本院許
可後紿可再抗告。
以上正本與原本無異。
中    華    民    國    97    年    4     月    22    日
                                      書記官  吳瓊英


司法院資訊處製作；財團法人民間司法改革基金會備份。
